【裁判字號】    97,交上訴,56
【裁判日期】    970812
【裁判案由】    公共危險
【裁判全文】
臺灣高等法院高雄分院刑事判決        97年度交上訴字第56號
上  訴  人  臺灣高雄地方法院檢察署檢察官
被      告  甲○○
上列上訴人因被告公共危險案件，不服臺灣高雄地方法院97年度
審交訴字第49號中華民國97年5 月21日第一審判決（起訴案號：
臺灣高雄地方法院檢察署97年度偵字第6850號），提起上訴，本
院判決如下：
    主  文
原判決撤銷。
甲○○駕駛動力交通工具肇事，致人受傷而逃逸，處有期徒刑陸
月，如易科罰金，以新台幣壹仟元折算壹日。
    事  實
一、甲○○曾於民國96年間因公共危險案件，經臺灣高雄地方法
    院檢察署檢察官為緩起訴處分，緩起訴期間1 年（嗣經檢察
    官以97年撤緩偵字第136 號聲請簡易判決處刑，並經原審以
    97年6 月24日以97年審交簡字第1468號判處拘役25日在案）
    ，仍不知警惕，於該期間內之96年12月16日下午5 時10分許
    ，駕駛借來之車牌號碼0971-JQ 號自用小客車，由東向西行
    經高雄縣湖內鄉○○路與保生路口時，因車速過快，擦撞同
    向在前行駛正欲左轉由乙○○駕駛之NK-453號重型機車，致
    乙○○人車摔倒後，受有頭部外傷併頭部皮下血腫及臉部多
    處擦傷、左手肘、下背擦傷等傷害（過失傷害部分未據告訴
    ），詎甲○○肇事後，不僅未將乙○○送醫，竟駕原車迴轉
    ，循來路方向逃逸，並將上開自小客車送修，至同年月21日
    始經警循線查獲。
二、案經高雄縣政府警察局湖內分局移送臺灣高雄地方法院檢察
    署檢察官偵查起訴。
    理  由
一、本件被告甲○○所犯為死刑、無期徒刑或最輕本刑為3 年以
    上有期徒刑以外之罪，其於本院審判程序中就被訴事實為有
    罪之陳述，經審判長告知簡式審判程序之旨，並聽取公訴人
    、被告之意見後，本院合議庭依刑事訴訟法第273 條之1 第
    1 項規定，裁定進行簡式審判程序，另依同法第273 條之2
    、第159 條第2 項之規定，不適用傳聞法則有關限制證據能
    力之相關規定，合先敘明。
二、訊據上訴人即被告甲○○（下稱被告）就上揭犯罪事實，迭
    原審及本院審理時均坦承不諱，並據證人害人乙○○、吳伯
    漢、莊連添、劉清榮於警詢、偵查中指證甚詳，另有台南市
    立醫院診斷證明書，道路交通事故現場圖、高登汽車有限公
    司車輛維修單各1 紙附卷可稽，被告之自白核與事實相符。
    綜上所述，本件事證明確，被告犯行應堪認定。
三、核被告甲○○駕駛自用小客車肇事，致被害人乙○○受傷而
    逃逸之行為，係犯刑法第185 條之4 之肇事逃逸罪。
四、原審據以論處被告甲○○駕駛動力交通工具肇事，致人受傷
    逃逸罪，量處有期徒刑6 月，如易科罰金，以新台幣1 千元
    折算1 日，緩刑2 年，並應向國庫支付新台幣2 萬元之判決
    ，固非無見。惟查，被告甲○○曾於96年間因酒後駕車公共
    危險案件，經臺灣高雄地方法院檢察署檢察官為緩起訴處分
    ，緩起訴期間1 年，在該期間內，仍不知警惕，短期內再犯
    本件肇事逃逸罪，顯見被告尚無警惕之心，嗣上開酒後駕車
    案件並該經檢察官以97年撤緩偵字第136 號聲請簡易判決處
    刑，且已經原審於97年6 月24日以97年審交簡字第1468號判
    處拘役25日在案，有臺灣高等法院被告前案紀錄表、前案異
    動查證作業各1 份在卷可參（見本院卷第8 頁、第23頁）。
    是原審所宣告之緩刑，依刑法75條之1 規定自得以撤銷，況
    被告於緩起訴期間，又犯本件肇事逃逸罪，足見被告無警惕
    之心，亦難期被告無再犯之虞。原審未審酌及此，仍予被告
    緩刑之宣告，自有未洽。檢察官上訴意旨指摘原判決為緩刑
    宣告顯有不當，即有理由，自應由本院將原判決撤銷改判。
    審酌被告於駕車肇事後，未及時下車救助被害人，率爾逃逸
    ，漠視被害人之生命、身體安全，所為實不足取，惟念其事
    後於原審及本院已坦承犯行，並與被害人達成和解賠償新台
    幣5 萬6 千元，有和解書在卷可按（見本院卷第18頁），及
    其犯後態度、所生之損害等一切情狀，量處如主文所示第二
    項所示之刑，並諭知易科罰金之折算標準。
據上論結，應依刑事訴訟法第369 條第1 項前段、第364 條、第
273 條之1 第1 項、第299 條第1 項前段，刑法第185 條之4 、
第41條第1 項前段，判決如主文。
本案經檢察官王登榮到庭執行職務。
中    華    民    國    97    年    8     月    12    日
                  刑事第八庭    審判長法  官  李炫德
                                      法  官  李政庭
                                      法  官  陳志銘
以上正本證明與原本無異。
如不服本判決應於收受本判決後10日內向本院提出上訴書狀，其
未敘述上訴理由者，並得於提起上訴後10日內向本院補提理由書
狀（均須按他造當事人之人數附繕本）「切勿逕送上級法院」。
中    華    民    國    97    年    8     月    12    日
                                      書記官  盧雅婷
附錄本件判決論罪科刑法條：
中華民國刑法第185條之4
（肇事遺棄罪）
駕駛動力交通工具肇事，致人死傷而逃逸者，處 6 月以上 5 年
以下有期徒刑。


司法院資訊處製作；財團法人民間司法改革基金會備份。
